最高法院刑事判決　　　　　　　　　　　　　　　八十七年度台上字第一二六九號
　　上　訴　人　台灣高等法院高雄分院檢察署檢察官
　　被　　　告　丁○○
　　　　　　　　乙○○
　　　　　　　　丙　○
　　　　　　　　戊○○
　　　　　　　　甲○○
　　共　　　同
　　選任辯護人　凌有成律師
右上訴人因被告等貪污案件，不服台灣高等法院高雄分院中華民國八十五年十月二十
二日第二審判決（八十五年度上訴字第三五四號，起訴案號：台灣高雄地方法院檢察
署八十三年度偵字第二二二一九號），提起上訴，本院判決如左：
    主  文
原判決撤銷，發回台灣高等法院高雄分院。
    理  由
本件原判決維持第一審諭知被告丁○○、乙○○、丙○、戊○○、甲○○無罪之判決
，駁回檢察官在第二審之上訴，固非無見。
惟查(一)依中央政府各機關、學校、事業及研究機構辦理電腦設備購置或租用原則第二
條第一款規定，各機關設置電腦應先作效益評估，其以購置為宜者儘量避免以租用方
式辦理（見偵查卷六十頁），原判決理由記載中國造船股份有限公司（以下簡稱中船
公司）已於民國八十年六月辦理效益評估，載在該公司八十二年度設置及應用電腦經
費預算表「預期效益：一配合主電腦能量擴充磁碟機及終端設置以紓解作業負荷，提
高作業效率」（見原審卷六十四頁該預算表）。然上開預期效益係指增租模擬中英文
終端機等設備後之預期效益，觀之該預算表之說明事項甚明（見原審卷六十四頁），
並非就購置或租用所為之效益評估。原判決所憑之證據與待證事實不符，自屬證據上
之理由矛盾。(二)原判決理由謂模擬終端機驗收表雖改為模擬終端機功能測試表，但驗
收表所列各項均已包括在測試表內，僅驗收表較測試表細分而已（見原判決十三頁）
，然經核閱卷附驗收表與測試表，驗收表驗收項目二、四、十二、十三項，似為測試
表所無（見原審卷一七二、一七三頁），原判決謂驗收表所列各項已包括在測試表內
，與卷存資料不符。(三)檢察官起訴事實認定八十二年七月間，統一租賃股份有限公司
（以下簡稱統一公司）與立皓股份有限公司運抵中船公司之電腦設備未達CDC 電腦用
中英文模擬終端機租用案規範所載「ＰＣ與主機能雙向逐筆讀寫及全檔傳接」，「主
機可以程式直接隨機抓取ＰＣ上之ＤＢＡＳＥ檔案」之功能要求，林宗丙仍然被迫以
修正液更改其八十一年八月二十日填寫於「測試表」內「測試結果」欄之內容，並填
註「可用」。乃原審並未請人鑑定測試該電腦設備是否確具上開功能，徒以被告乙○
○依黃府祥之反應，指示王美芳等驗收人員，明確填寫「可用」、「不可用」，無圖
利統一公司云云，尚嫌速斷，難謂無應於審判期日調查之證據未予調查之違法。上訴
意旨指摘原判決不當，非無理由，應認有發回更審之原因。
據上論結，應依刑事訴訟法第三百九十七條、第四百零一條，判決如主文。
中      華      民      國    八十七    年      四      月      九      日
                              最高法院刑事第九庭
                                  審判長法官  謝  家  鶴
                                        法官  羅  一  宇
                                        法官  花  滿  堂
                                        法官  陳  世  淙
                                        法官  林  永  茂
      右正本證明與原本無異
                                              書  記  官
中      華      民      國    八十七    年      四      月     十四     日
